【裁判字號】    90,裁,712
【裁判日期】    900920
【裁判案由】    勞保
【裁判全文】
最  高  行  政  法  院  裁  定                      九十年度裁字第七一二號
    聲  請  人  甲○○
右聲請人因勞保事件，對本院中華民國八十九年五月十一日八十九年裁字第六八六號
裁定，聲請再審。本院裁定如左：
    主  文
再審之聲請駁回。
再審訴訟費用由聲請人負擔。
    理  由
按當事人對於本院所為之裁定聲請再審，於行政訴訟法修正施行前，必須原裁定具有
行政訴訟法第二十八條所列各款情形之一者，始得為之，此觀之同法第三十條準用第
二十八條之規定殊明。次按修正前行政訴訟法第二十八條第一款所謂適用法規顯有錯
誤，係指原裁判所適用之法規與該案應適用之現行法規相違背，或與解釋判例有所牴
觸者而言。至於法律上見解歧異，聲請人對之縱有爭執，要難謂為適用法規錯誤，而
據為再審之理由。本件聲請人因勞保事件，不服本院八十七年度判字第一七一二號判
決，以其有行政訴訟法第二十八條第一款之情形，提起再審之訴。經本院八十九年度
裁字第六八六號裁定（以下稱原裁定）審查聲請人係於民國八十七年九月三日收受本
院八十七年度判字第一七一二號判決，有郵務送達證書附卷可稽。聲請人提起再審之
訴之期間，應自八十七年九月三日起算，扣除在途期間六日，迄至八十七年十一月八
日即已屆滿二個月，聲請人遲至八十八年八月四日始提起前訴訟程序再審之訴，亦有
本院加蓋於訴狀上收文戳記所載日期可考，顯已逾越法定不變期間。又聲請人並未依
民事訴訟法第五百零一條第一項第四款（行為時行政訴訟法第三十三條準用）規定於
訴狀內表明關於遵守不變期間之證據，此項法定程式之欠缺且不屬由審判長限定期間
，命其補正之事由，應逕認聲請人所提再審之訴因逾期不合法，乃駁回聲請人前訴訟
程序再審之訴，核其所適用之法規，並無與該案應適用之現行法規相違背，或與解釋
判例有所牴觸之情形，自難謂原裁定有行為時行政訴訟法第二十八條第一款再審事由
。聲請人主張其對前再審程序再審事由知悉在後，前再審程序再審期間應自其知悉再
審事由時起算云云。惟查聲請人於前訴訟程序並未主張其對再審事由知悉在後，而遵
守不變期間之證據，並非得補正之事項，況法令並非證物，亦非行政機關所得偽造或
變造者，聲請人主張前再審程序再審期間應自其知悉再審事由時起算，而對原裁定聲
請再審，核屬其一己法律上見解歧異，聲請人對之縱有爭執，要難謂為原裁定適用法
規錯誤，而據為再審之理由。綜上所述，本件聲請意旨並無再審理由，應予駁回。
據上論結，本件再審之聲請為無理由，爰依行政訴訟法施行法第二條、行政訴訟法第
二百八十三條、第二百七十八條第二項、民事訴訟法第九十五條、第七十八條，裁定
如主文。
中    華    民    國      九十      年      九        月      二十      日
                    最 高 行 政 法 院  第 二 庭
                                審 判 長 法  官      陳  石  獅
                                         法  官      蔡  進  田
                                         法  官      彭  鳳  至
                                         法  官      高  啟  燦
                                         法  官      黃  合  文
右  正  本  證  明  與  原  本  無  異
                                         法院書記官  王  福  瀛
中    華    民    國      九十      年      九        月    二十七      日


司法院資訊處製作；財團法人民間司法改革基金會備份。
